ko: 비즈니스/산업 > 중공업 > 수확기: 콤바인 수확기; 면 수확기; 사료 수확기; 감자 수확기; 사탕무 수확기
vi: Kinh doanh & Công nghiệp > Cơ khí nặng > Máy gặt: Máy gặt đập liên hợp; Máy gặt bông; Máy gặt đập thức ăn gia súc; Máy thu hoạch khoai tây; Máy thu hoạch củ cải đường
ro-RO: Afaceri și sectorul industrial > Mașini grele > Secerători: Combine agricole; Mașini de recoltat bumbac; Secerătoare furaje; Mașini de recoltat cartofi; Mașini de recoltat sfeclă de zahăr
tr: İş ve Endüstri > Ağır İş Makineleri > Hasat Makinaları: Kombine Hasat Makinaları; Pamuk Hasat Makinaları; Yem Hasat Makinaları; Patates Hasat Makinaları; Şeker Pancarı Hasat Makinaları
nb: Forretninger og industri > Tunge maskiner > Høstemaskiner: Skurtreskere; Bomullshøstere; Fôrhøstere; Potethøstere; Sukkerroehøstere
es: Economía e industria > Maquinaria pesada > Cosechadoras: Segadora-trilladoras; Cosechadoras de algodón; Cosechadoras de forraje; Cosechadoras de patatas; Cosechadoras de remolacha azucarera
fr: Entreprise et industrie > Machinerie lourde > Moissonneuses: Moissonneuses-batteuses; Moissonneuses à coton; Ensileuses; Moissonneuses à pommes de terre; Moissonneuses de betteraves sucrières
ru: Бизнес и промышленность > Тяжелая техника > Комбайны: Зерноуборочные комбайны; Хлопкоуборочные комбайны; Кормоуборочные комбайны; Картофелеуборочные комбайны; Свеклоуборочные комбайны
en: Business & Industrial > Heavy Machinery > Harvesters: Combine Harvesters; Cotton Harvesters; Forage Harvesters; Potato Harvesters; Sugar Beet Harvesters
nl: Zakelijk en industrieel > Zwaar materieel > Harvesters: Maaidorsers; Katoen-harvesters; Hakselaars; Aardappelrooimachines; Bietenrooiers
ja: ビジネス・産業 > 重機 > ハーベスター: コンバインハーベスター; 綿ハーベスター; 飼料ハーベスター; ジャガイモハーベスター; テンサイハーベスター
fi: Yritys ja teollisuus > Raskaskalusto > Puimurit: Leikkuupuimurit; Puuvillapuimurit; Silppurit; Perunapuimurit; Sokerijuurikaspuimurit
pt-BR: Comercial e industrial > Maquinaria pesada > Colheitadeiras: Multi colheitadeiras; Colheitadeiras de algodão; Colheitadeiras de forragem; Colheitadeiras de batata; Colheitadeiras de beterraba
it: Commercio e industria > Macchinari pesanti > Mietitrici: Mietitrebbie; Mietitrici per cotone; Mietitrici per foraggio; Mietitrici per patate; Mietitrici per barbabietola da zucchero
hr-HR: Posao i industrija > Radni strojevi > Kombajni: Kombinirani kombajni; Kombajni za berbu pamuka; Kombajni za krmno bilje; Kombajni za krumpir; Kombajni za berbu šećerne repe
de: Wirtschaft & Industrie > Schwermaschinen > Erntemaschinen: Mähdrescher; Baumwollerntemaschinen; Feldhäcksler; Kartoffelerntemaschinen; Zuckerrübenerntemaschinen
lt-LT: Verslas ir pramonė > Sunkioji technika > Kombainai: Daugiafunkciai kombainai; Medvilnės kombainai; Pašarų kombainai; Bulvių  kombainai; Cukrinių runkelių kombainai
pt-PT: Business e industrial > Maquinaria pesada > Ceifeiras: Ceifeiras-debulhadoras; Ceifeiras de algodão; Ceifeiras de forragem; Ceifeiras de batata; Ceifeiras de beterraba
sv: Företag och industri > Anläggningsmaskiner > Skördemaskiner: Skördetröskor; Bomullsskördemaskiner; Foderskördemaskiner; Potatisskördemaskiner; Sockerbetsskördemaskiner
el: Επιχειρηματικός & βιομηχανικός εξοπλισμός > Βαρέα μηχανήματα > Συγκομιστικές μηχανές: Συνδυαστικές συγκομιστικές μηχανές; Συγκομιστικές μηχανές βαμβακιού; Συγκομιστικές μηχανές ζωοτροφών; Συγκομιστικές μηχανές πατάτας; Συγκομιστικές μηχανές ζαχαρότευτλων
sl-SI: Posel in industrija > Težka mehanizacija > Žetveni stroji: Kombajni; Kombajni za bombaž; Kombajni za spravilo krme; Kombajni za krompir; Kombajni za sladkorno peso
hu: Üzlet és ipar > Nehézgépek > Aratógépek: Kombájnok; Gyapotkombájnok; Takarmánykombájnok; Burgonyakombájnok; Cukorrépa-kombájnok
pl: Biznes i przemysł > Ciężki sprzęt > Harvestery: Kombajny; Kombajny do zbierania bawełny; Silosokombajny; Kombajny do ziemniaków; Kombajny do buraków cukrowych
cs: Obchod a průmysl > Těžká stavební technika > Sklízecí stroje: Kombajny; Sklízeče bavlny; Sklízecí řezačky; Sklízeče brambor; Sklízeče cukrové řepy
zh-TW: 商業與各產業 > 重型機具 > 收割機: 聯合收割機; 棉花收割機; 牧草收割機; 馬鈴薯收割機; 甜菜收割機
sk-SK: Obchod a priemysel > Ťažké strojárenstvo > Kombajny: Kombinované kombajny; Kombajny na bavlnu; Zberacie rezačky; Zberače zemiakov; Zberače cukrovej repy
bg-BG: Бизнес и промишленост > Тежка техника > Комбайни: Зърнокомбайни; Комбайни за памук; Комбайни за силаж; Комбайни за картофи; Комбайни за захарно цвекло
zh-CN: 商业/工业 > 重型机械 > 收割机: 联合收割机; 摘棉机; 饲料收割机; 马铃薯收割机; 甜菜收割机
da: Erhverv og industri > Store maskiner > Høstmaskiner: Mejetærskere; Bomuldshøstere; Foderhøstere; Kartoffelhøstere; Sukkerroehøstere
th: ธุรกิจและอุตสาหกรรม > เครื่องสำหรับอุตสาหกรรมหนัก > รถเก็บเกี่ยว: รถเกี่ยวแบบผสม; รถเก็บเกี่ยวฝ้าย; รถเก็บเกี่ยวหญ้า; รถเก็บเกี่ยวมันฝรั่ง; รถเก็บเกี่ยวชูการ์บีท